臺灣苗栗地方法院刑事判決
110年度交易字第339號
公  訴  人  臺灣苗栗地方檢察署檢察官
被      告  謝明仁


上列被告因公共危險案件，經檢察官提起公訴（110年度偵字第7
279號），被告於準備程序中就被訴事實為有罪之陳述，經告知
簡式審判程序意旨，於聽取當事人之意見後，本院裁定以簡式審
判程序審理，判決如下：
    主  文
甲○○駕駛動力交通工具而吐氣所含酒精濃度達每公升零點二五毫
克以上，處有期徒刑伍月，如易科罰金，以新臺幣壹仟元折算壹
日。　
    犯罪事實及理由
一、本件犯罪事實、證據及應適用之法條，除下列補充外，其餘
    均引用檢察官起訴書之記載（如附件）。證據部分增列：被
    告甲○○（下稱被告）於本院準備程序及審理時之自白。
二、爰審酌被告前有3次不能安全駕駛動力交通工具罪而受刑事
    處遇之紀錄，其中最近1次經本院於民國109年12月7日以109
    年度苗交簡字第964號判決判處有期徒刑4月，此次再犯之原
    因，其騎乘普通重型機車上路，為警查獲時吐氣所含酒精濃
    度為每公升0.68毫克，對其他用路人生命、身體、財產所生
    危害之程度，兼衡被告於本院審理時自述為高中肄業之智識
    程度，打工、日薪新臺幣1200元，有做才有錢之經濟狀況，
    及離婚、育有1名就讀高中之未成年子女，需照顧70多歲父
    親之生活狀況，自身患有地中海型貧血之健康狀況（本院卷
    第40至41頁），暨犯罪後均坦承犯行之態度及檢察官具體求
    刑之意見（本院卷第41頁）等一切情狀，量處如主文所示之
    刑，並依刑法第41條第1項前段規定，諭知易科罰金之折算
    標準。
三、依刑事訴訟法第273條之1第1項、第299條第1項前段，判決
    如主文。
四、本判決書係依刑事訴訟法第310條之2準用同法第454條第 1
    、2項製作，犯罪事實、證據及應適用之法條，並得引用檢
    察官起訴書之記載。如不服本件判決，得自判決送達之日起
    20日內，以書狀敘述理由，提起上訴。
本案經檢察官馮美珊提起公訴，檢察官楊岳都到庭執行職務。
中　　華　　民　　國　 111  　年　　1 　　月　　25　　日
                  刑事第四庭  法  官  紀雅惠
以上正本證明與原本無異。
如不服本判決應於收受判決後20日內向本院提出上訴書狀，並應
敘述具體理由（均應附繕本）。
中　　華　　民　　國　 111  　年　　1 　　月　　25　　日
                              書記官  陳信全
附錄本案論罪科刑法條：
中華民國刑法第185條之3
駕駛動力交通工具而有下列情形之一者，處2年以下有期徒刑，
得併科20萬元以下罰金：
一、吐氣所含酒精濃度達每公升零點二五毫克或血液中酒精濃度
    達百分之零點零五以上。
二、有前款以外之其他情事足認服用酒類或其他相類之物，致不
    能安全駕駛。
三、服用毒品、麻醉藥品或其他相類之物，致不能安全駕駛。
因而致人於死者，處3年以上10年以下有期徒刑；致重傷者，處1
年以上7年以下有期徒刑。
曾犯本條或陸海空軍刑法第54條之罪，經有罪判決確定或經緩起
訴處分確定，於五年內再犯第1項之罪因而致人於死者，處無期
徒刑或5年以上有期徒刑；致重傷者，處3年以上10年以下有期徒
刑。
附件：
臺灣苗栗地方檢察署檢察官起訴書
                                     110年度偵字第7279號
　　被　　　告　甲○○　
上列被告公共危險案件，業經偵查終結，認應提起公訴，茲將犯
罪事實及證據並所犯法條分敘如下：
　　　　犯罪事實
一、甲○○前於民國109年間，先後因公共危險案件，分別經臺灣
    苗栗地方法院判處有期徒刑3月、4月確定，合併定應執行有
    期徒刑6月，現由本署執行易服社會勞動期間。其不知警惕
    ，復於110年10月29日22時許起至翌日凌晨1時許止，在苗栗
    縣○○鄉○○村00鄰○○00號住處飲用高粱酒後，於同（30）日11
    時許，騎乘車牌號碼000-000號普通重型機車外出。嗣於同
    日11時40分許，行經同鄉中山路與尖豐路交岔路口處時，因
    有單手騎乘上開機車危險駕駛之情事，經員警上前攔查後發
    現甲○○身上散發酒味而對其施以吐氣酒精濃度測試，於同日
    11時45分許，測得其吐氣所含酒精濃度值達每公升0.68毫克
    而查獲上情。
二、案經苗栗縣警察局苗栗分局報告偵辦。　
　　　　證據並所犯法條
一、上揭犯罪事實，業據被告甲○○於警詢及偵訊中均坦承不諱，
    復有酒精測定紀錄表、財團法人工業技術研究院呼氣酒精測
    試器檢定合格證書影本及苗栗縣警察局舉發違反道路交通管
    理事件通知單影本等證據資料在卷可佐，被告自白核與事實
    相符，其犯嫌可堪認定。
二、核被告甲○○所為，係犯刑法第185條之3第1項第1款之公共危
    險罪嫌。請審酌被告前已有3次酒後駕車前科，且現猶因公
    共危險案件由本署執行易服社會勞動期間，屢次再犯，請予
    以從重量刑，以儆效尤。
三、依刑事訴訟法第251條第1項提起公訴。
　　此　  致
臺灣苗栗地方法院
中　　華　　民　　國　 110　　年　　11　　月　　11　　日
　　　　　　　　　　　　　　  檢  察  官　馮美珊
本件正本證明與原本無異　　　　　　　
中　　華　　民　　國　 110　　年　　11　　月　　22　　日
                              書  記  官  謝曉雯
附錄本案所犯法條全文 
中華民國刑法第185條之3
駕駛動力交通工具而有下列情形之一者，處2年以下有期徒刑，
得併科20萬元以下罰金：
一、吐氣所含酒精濃度達每公升零點二五毫克或血液中酒精濃度
    達百分之零點零五以上。
二、有前款以外之其他情事足認服用酒類或其他相類之物，致不
    能安全駕駛。
三、服用毒品、麻醉藥品或其他相類之物，致不能安全駕駛。
因而致人於死者，處3年以上10年以下有期徒刑；致重傷者，處 
1年以上7年以下有期徒刑。
曾犯本條或陸海空軍刑法第54條之罪，經有罪判決確定或經緩起
訴處分確定，於五年內再犯第1項之罪因而致人於死者，處無期
徒刑或5年以上有期徒刑；致重傷者，處3年以上10年以下有期徒
刑。